# Rafael Sandoval

FULL STACK DEVELOPER

### **Datos personales**

Chile +56 983235254 sandovalrd@gmail.com

#### Links

Linkedin

Website

### **Competencias**

JavaScript

ReactJs

**NodeJs** 

NestJS

**TypeScript** 

**Unit Testing** 

SQL

NoSQL

Git

CSS

PostgreSQL

**APIs REST** 

Docker

Microservices

Agile Methodologies

Python

Kubernetes

### **Idiomas**

Spanish

English

## Perfil profesional

Especializado en ingeniería de software y con experiencia en el desarrollo de soluciones y optimizaciones de algoritmos implementando principios SOLID y Patrones de diseño. Experiencia trabajando con metodologías ágiles, desarrollador de software Full Stack en JavaScript con NodeJs y ReactJs.

## Experiencia laboral

### Full Stack developer at Xintec, Santiago Chile

ABRIL 2021

Desarrollo de microservicios para las diferentes areas de Falabella, utilizando NodeJs o NestJs. Desarrollo web y consulta de API con ReactJs. Trabajando con metodologías ágiles.

## Software developer at ImageMaker, Santiago Chile

JUNIO 2020 - ABRIL 2021

Participar en el desarrollo del portal de seguros del Banco ScotiaBank como único desarrollador frontend en ReactJs. Se trabajo bajo metodologías ágiles.

#### Full Stack developer at Trebol It, Santiago Chile

SEPTIEMBRE 2019 - JUNIO 2020

Desarrollo de microservicios para el sistema de admisión de la Clínica Alemana, utilizando NodeJs. Participar en el desarrollo del sitio web de dicho sistema utilizando ReactJs. Se trabajo bajo metodologías ágiles.

#### Software Developer at Acepta, Santiago Chile

MARZO 2018 - SEPTIEMBRE 2019

Desarrollo de microservicios en NodeJs y Python para mejorar las aplicaciones web del negocio de factura digital. Desarrollo de procedimientos almacenados en la base de datos de Posgrest.

#### Senior Software Developer at PDVSA, Caracas Venezuela

MARZO 2004 - DICIEMBRE 2017

Desarrollo de aplicaciones relacionadas con la extracción y refinamiento del petróleo utilizando herramientas como Python, PHP y NodeJS en el Backend. Líder de proyectos de celulas de desarrollo. En algunos proyectos se trabajo bajo metodologías ágiles.

#### Systems Analyst at Bancaribe, Caracas Venezuela

ENERO 2000 - MARZO 2004

Desarrollo de procedimientos almacenados en la base de datos Sybase. Análisis y solución de incidencias en las cuentas corrientes de los clientes del Banco.

#### **Formación**

Especialista en Telemática mención Tecnología en Redes de Computadoras, Universidad Politécnica Federico Brito Figueroa, La Victoria, Venezuela

2011 - 2012

Licenciado en Informática, Universidad Simón Rodríguez, Los Teques, Venezuela

JUNIO 2006 - JUNIO 2009

Técnico Superior en Informática, Instituto Universitario Tecnológico Región Capital Dr. Federico Rivero Palacio, Caracas, Venezuela

JUNIO 1997 - JUNIO 1999